# 由于对赌协议形成的营业外收入是否缴纳所得税

提问人：cpatang2006 时间：2017-02-21 17:03:18
请教版主及列位：企业控股合并中通过对赌协议形成的由于被合并方未完成业绩而产生的营业外收入是否需要缴纳企业所得税？

回答人：chenyiwei
没有明确规定。个人理解，如果业绩补偿义务人直接以现金方式将补偿款支付给购买方的，则购买方应在收到时计入应纳税所得额；
其他情况建议与主管税务机关具体讨论。

提问人：cpatang2006 时间：2017-02-23 22:01:32
不是业绩补偿义务人直接以现金方式支付给购买方，是购买方不需要支付或有对价中的一部分，即对赌协议规定如果被合并方在以后期间能完成相应业绩的话，合并方支付相关金额的收购款，如果被合并方没有完成则合并方不需支付。（也即合并方原来计入长期应付款的金额转入营业外收入）

回答人：chenyiwei
我理解原理相同，在确定无需支付时，将无需支付的长期应付款金额转入当期应纳税所得额。 由此衍生的一个问题是：对此类涉及或有对价的问题，税务上对投资计税成本的确定是否会有特殊规定，例如一律按照可能支付的最大金额作为计税成本，后续实际需支付金额小于该最大金额的差额在确定无需支付时计入应纳税所得额。否则可能存在通过利用或有对价公允价值确定方面的操作空间调节税负的可能性，毕竟无需支付的对价款转入应纳税所得额的义务是现时的，而长期股权投资计税成本与会计上的合并成本之间的差额的暂时性差异的转回却要等到后续投资处置时，而投资处置是没有时间表的。